【裁判字號】    98,訴,1510
【裁判日期】    981231
【裁判案由】    違反毒品危害防制條例
【裁判全文】
臺灣屏東地方法院刑事判決              98年度訴字第1510號
公  訴  人  臺灣屏東地方法院檢察署檢察官
被      告  甲○○
上列被告因違反毒品危害防制條例案件，經檢察官提起公訴（98
年度毒偵字第1516號），本院適用簡式審判程序，判決如下：
    主  文
甲○○施用第一級毒品，累犯，處有期徒刑拾月；又施用第二級
毒品，累犯，處有期徒刑陸月，扣案甲基安非他命壹包（毛重零
點參柒公克）沒收銷燬之。應執行有期徒刑壹年貳月，扣案甲基
安非他命壹包（毛重零點參柒公克）沒收銷燬之。
    事  實
一、甲○○前於民國88年間，經本院以88年度毒聲字第2306號裁
    定觀察勒戒，於90年10月12日執行完畢釋放；又於前揭觀察
    勒戒執行完畢釋放後5 年內之94年間，再因連續施用第二級
    毒品犯行，經本院以95年度易字第7 號判決判處有期徒刑10
    月，於96年2 月28日縮短刑期執行完畢。詎基於施用第一級
    毒品海洛因之犯意，於98年8 月20日晚上9 時許，在屏東縣
    潮州鎮○○路171 巷8 號住處，將第一級毒品海洛因置於注
    射針筒內，以注射方式施用第一級毒品海洛因1 次。另基於
    施用第二級甲基安非他命之犯意，於同日晚上9 時30分許，
    在同上住處，將第二級毒品甲基安非他命置於玻璃製吸食器
    內燒烤，以吸食所產生煙霧之方式，施用第二級毒品甲基安
    非他命1 次。嗣於98年8 月21日凌晨4 時30分許，在屏東縣
    萬巒鄉○○路63之46號前，為警盤查之際，因所持有海洛因
    1 包（驗前淨重0.01克，檢驗後檢體用罄）、甲基安非他命
    1 包（毛重0.37公克，起訴書誤載為「安非他命」）自其上
    衣口袋掉落，經警發覺，徵其同意採尿送驗，結果呈嗎啡、
    甲基安非他命陽性反應，因而查獲上情。
二、案經屏東縣警察局內埔分局報告臺灣屏東地方法院檢察署檢
    察官偵查起訴。
    理  由
一、本件被告甲○○所犯為死刑、無期徒刑、最輕本刑為3 年以
    上有期徒刑以外之罪，其於準備程序中就被訴事實為有罪之
    陳述，經告知簡式審判程序之旨，並聽取當事人之意見後，
    本院認為適宜獨任進行簡式審判程序，而裁定進行簡式程序
    審理，合先敘明。
二、上開犯罪事實，業據被告甲○○於本院審理時坦承不諱（參
    本院卷第27頁背面、第29頁），且被告為警採集之尿液，經
    台灣檢驗科技股份有限公司檢驗結果，呈嗎啡、甲基安非他
    命陽性反應，有該公司出具之濫用藥物尿液檢驗報告附卷足
    憑（見偵卷第14頁），足認被告自白與事實相符，本件事證
    明確，其犯行堪予認定。
三、按修正毒品危害防制條例就施用毒品者，只於「初犯」及「
    5 年後再犯」等2 種情形，有其追訴條件之限制，即須於初
    犯經觀察、勒戒或強制戒治釋放後，5 年內均無施用毒品之
    行為，始能認其前所實施之觀察、勒戒或強制戒治已足遮斷
    毒癮，而得於5 年後再犯時，再予適用初犯之規定，重行觀
    察、勒戒等程序。倘5 年內已經再犯，被依法追訴處罰，縱
    其第3 次（或第3 次以上）施用毒品之時間在初犯釋放5 年
    以後，即與「5 年後再犯」之情形有別，且因已於「5 年內
    再犯」，顯見其再犯率甚高，原實施觀察、勒戒或強制戒治
    ，已無法收其實效，而無5 年戒斷期之存在，自無再經觀察
    、勒戒及強制戒治之必要，應由檢察官逕行起訴（參照最高
    法院95年度台非字第59號、第65號判決意旨）。經查，被告
    前經本院以88年度毒聲字第2306號裁定觀察勒戒，於90年10
    月12日執行完畢釋放；又於前揭觀察勒戒執行完畢釋放後5
    年內之94年間，再因連續施用第二級毒品犯行，經本院以95
    年度易字第7 號判決判處有期徒刑10月之事實，有臺灣高等
    法院被告前案紀錄表在卷可參，揆諸上開判決意旨，本件訴
    追條件自無欠缺，應依法追訴處罰。
四、核被告甲○○所為，係犯毒品危害防制條例第10條第1 項之
    施用第一級毒品及同條例第10條第2 項之施用第二級毒品等
    罪。被告持有海洛因、甲基安非他命之低度行為，應分別為
    施用之高度行為所吸收，均不另論罪。被告所犯上開2 罪，
    犯意各別，行為分殊，應予分論併罰。被告前因施用第二級
    毒品犯行，經本院以95年度易字第7 號判決判處有期徒刑10
    月，於96年2 月28日縮短刑期執行完畢乙情，有臺灣高等法
    院被告前案紀錄表在卷可證，其於有期徒刑執行完畢後5 年
    內，故意再犯本件有期徒刑以上之2 罪，依刑法第47條第1
    項規定，均為累犯，應分別加重其刑。爰審酌被告施用毒品
    ，足以戕害其身心，前因施用毒品，經觀察勒戒執行完畢釋
    放，亦曾因違反毒品危害防制條例案件，經判處罪刑確定，
    又為本件施用毒品犯行，顯見自制力不佳，非予適當之刑罰
    不足以戒絕犯行；惟考量其犯後坦承犯行，態度良好，又施
    用毒品行為於本質上係屬自我戕害行為，反社會性之程度應
    屬較低等一切情狀，各量處如主文所示之刑，並定其應執行
    之刑。扣案之毛重0.37公克之晶體1 包，經驗為甲基安非他
    命無訛，有檢驗結果照片在卷可證（見警卷第36頁）；而盛
    裝甲基安非他命之包裝袋，因經驗上已與甲基安非他命難以
    析離，應視同查獲之毒品，均應依毒品危害防制條例第18條
    第1 項前段規定沒收銷燬之。至扣案粉末1 包經檢驗固為第
    一級毒品海洛因（驗前淨重0.01公克），有高雄市立凱旋醫
    院濫用藥物成品檢驗鑑定書附卷可考，惟上開第一級毒品海
    洛因檢體已因鑑定用罊，自毋庸再為沒收銷燬或沒收之諭知
    ，附此敘明。
據上論斷，應依刑事訴訟法第273 條之1 第1 項、第299 條第1
項前段，毒品危害防制條例第10條第1 項、第2 項、第18條第1
項前段，刑法第11條、第51條第5 款、第47條第1 項，判決如主
文。
本案經檢察官潘國威到庭執行職務。
中    華    民    國    98    年    12    月    31    日
                  刑事第三庭    法  官  戴韻玲
以上正本證明與原本無異。
如不服本判決應於收受判決後10日內向本院提出上訴書狀，並應
敘述具體理由；其未敘述上訴理由者，應於上訴期間屆滿後20日
內向本院補提理由書（均須按他造當事人之人數附繕本）「切勿
逕送上級法院」。
中    華    民    國    98    年    12    月    31    日
                                書記官  張語恬
附錄法條：
毒品危害防制條例第10條
施用第一級毒品者，處 6 月以上 5 年以下有期徒刑。
施用第二級毒品者，處 3 年以下有期徒刑。

司法院資訊處製作；財團法人民間司法改革基金會備份。
